【裁判字號】    99,抗,202
【裁判日期】    990802
【裁判案由】    聲明異議
【裁判全文】
臺灣高等法院高雄分院民事裁定           99年度抗字第202號
抗  告  人  乙○○○
            丁○○
            丙○○
上列抗告人因與相對人華龍儲運股份有限公司間聲明異議事件，
對於民國99年6 月3 日臺灣高雄地方法院99年度執事聲字第36號
所為裁定提起抗告，本院裁定如下：
    主  文
抗告駁回。
抗告程序費用由抗告人負擔。
    理  由
一、按執行法院於定期執行前，為釐清債務人是否確實履行，或
    應執行標的之範圍，仍待確定時，執行法院即有必要偕同地
    政人員及當事人，先行確認執行名義所載明應予拆除之地上
    物或應返還之土地，是否已拆除或騰空返還。法院於確認時
    ，應囑地政人員確實按照確定執行名義所載或所示附圖，與
    地籍圖互核比對，此為強制執行程序本身涉及實體上事項，
    執行法院於得調查認定之範圍內，應實質審查，參考地政測
    量意見，資為判斷。在聲請拆屋（物）還地強制執行事件，
    如債務人以債權人主張拆除之地上物非執行名義所之標的物
    ，範圍亦有爭執行等情，執行法院於未履行上開程序以釐清
    是否合乎執行要件及範圍前，即遽爾執行或駁回債務人之異
    議，即屬不當。
二、債權人執台灣高雄地方法院78年度訴字第1880號判決，聲請
    本件強制執行，該確定判決第一審判決主文第一項載明：「
    被告（異議人）應將坐落高雄縣仁武鄉○○○段33號土地內
    如附圖所示A 部分面積0.1422公頃之圍牆拆除後，將土地交
    還原告及其他全體共有人」，債權人提出該確定判決之第一
    審判決並未附有附圖，執行法院於先行履勘圍牆是否拆除及
    土地是否騰空時，因無判決附圖可供比對，亦未調取該民事
    審判卷宗或調取判決原本，故未命地政機關人員按判決附圖
    比對，於勘驗後，因仍不明，始發函命相對人補正判決附圖
    （執行卷155 頁），惟未據補正，足見執行法院於現場履勘
    時，並未囑地政人員確實依確定判決附圖比對確認異議人是
    否已拆除地上物及騰空土地。查系爭土地於判決後，曾經分
    割或分筆，原先之地號與目前之地號不一致，有土地登記簿
    謄本可稽。依上開說明，於調取得該判決所示附圖與目前之
    土地登記簿謄本，囑託地政人員指明釐清前，尚難以判斷執
    行名義上所載應予拆除之圍牆及應還之土地，是否業經履行
    完畢，乃執行法院就上開所指執行應調查之事項未予調查前
    ，即率爾駁回債務人之異議，自有違誤，而仍有再由執行法
    院再為調查認之必要。原法院因而將執行事務官駁回異議之
    裁定廢棄，指明執行法院應依法定程序審查後，再行決定是
    否駁回異議或駁回聲請之處分，自屬正確。抗告意旨指摘原
    法院裁定不當，求予廢棄改判，非有理由，應予駁回其抗告
    。
四、據上論結，本件抗告為無理由，依強制執行法第30條之1 ，
    民事訴訟法第495 條之第1 項、第449 條第1 項、第95條、
    第78條、第85條第1 項前段，裁定如主文。
中    華    民    國    99    年    8     月    2     日
                            民事第六庭
                                審判長法官  許明進
                                法      官  徐文祥
                                法      官  李炫德
以上正本證明與原本無異。
如不服本裁定應於送達後10日內向本院提出再抗告狀（並按他造
當事人之人數附繕本），並繳納再抗告費新臺幣1,000 元。
再為抗告僅得以適用法規顯有錯誤為理由，並應委任律師為代理
人。
中    華    民    國    99    年    8     月    2     日
                                書  記  官  盧雅婷
附註：
抗告人之配偶、三親等內之血親、二親等內之姻親，或抗告人為
法人、中央或地方機關時，其所屬專任人員具有律師資格並經法
院認適當者，亦得為第三審代理人。
抗告人或其法定代理人具有律師資格者及前項情形，應於提起抗
告或委任時釋明之。

司法院資訊處製作；財團法人民間司法改革基金會備份。
